臺灣桃園地方法院民事裁定　　　　　　　100年度抗字第158號
抗　告　人　立得保溫有限公司
法定代理人　陳喬彧
相　對　人　謝煜德
上列當事人間聲請裁定准予強制執行事件，抗告人對於中華民國
100 年10月31日本院100 年度勞聲字第43號裁定提起抗告，本院
裁定如下：
    主  文
抗告駁回。
抗告程序費用新臺幣壹仟元由抗告人負擔。
    理  由
一、抗告意旨略以：本件抗告人與相對人之勞資爭議事件，雖於
    民國100年8月22日經桃園縣政府勞資爭議調解委員會調解成
    立並作成紀錄（下稱系爭調解記錄），惟抗告人係受到調解
    委員之誤導所致。又相對人因手部受傷，依勞工保險失能給
    付標準本應為11等級，僅有160 天之職災殘廢補償，但當時
    現場之調解委員卻憑空硬指相對人為8 等級360 天之補償，
    抗告人在手邊無任何資料可供查詢之情況下，遂與相對人達
    成和解，嗣後經查明後始知上情，為此抗告人已另寄存證信
    函予相對人及調解委員會，表示撤銷意思表示。又抗告人已
    另就上開調解記錄於超過新臺幣（下同）20萬元之債權部分
    ，提起債權不存在之訴，然原裁定竟准予裁定強制執行40萬
    元殊有未洽，是抗告人爰依法提出抗告，請求廢棄原裁定。
二、按勞資爭議處理法第59條第3 項規定，對於前項裁定，當事
    人得為抗告，抗告之程序適用非訟事件法之規定，非訟事件
    法未規定者，準用民事訴訟法之規定。次按勞資爭議經調解
    成立或仲裁後，當事人之一方依勞資爭議處理法第37 條第1
    項規定（現修正為勞資爭議處理法第59條第1 項），於他方
    不履行義務，聲請法院裁定強制執行者，其性質係屬非訟事
    件，法院僅依非訟事件程序，審查許可強制執行之形式要件
    是否具備即為已足，如當事人就調解或仲裁內容之債務存否
    有所爭執，事涉實體問題，應循訴訟程序另謀解決，殊不容
    於裁定程序中為此爭執（最高法院57年台抗字第76號判例意
    旨可資參照）。
三、經查，兩造間關於職業災害之勞資爭議業於100年8月22日經
    桃園縣政府勞資爭議調解委員會調解成立，抗告人同意賠償
    相對人40萬元，分10期清償（於100年9月20日至101年6月20
    日，每月20日給付），並約定如有一期未付或遲延給付，其
    餘各期視為全部到期之方案，經雙方確認同意並於調解紀錄
    上簽名等事實，業據雙方提出之系爭調解記錄各1 件附卷為
    憑，此亦為抗告人所不爭執。則兩造間勞資爭議事件既經調
    解成立，相對人於抗告人後未依系爭調解記錄內容履行時，
    依勞資爭議處理法第59條第1 項規定聲請本院裁定強制執行
    ，於法並無不合，原裁定准予強制執行，並無違誤之處。至
    抗告人所稱伊受調解委員誤導，對相對人之職業災害等級有
    所誤解，致同意給付相對人40萬元等情縱認屬實，亦係實體
    上之爭執，依上開判例意旨說明，應由抗告人另行提起訴訟
    ，以資解決，本件非訟程序尚不得加以審究，仍應為許可強
    制執行之裁定。從而，抗告人指摘原裁定不當，聲明廢棄，
    為無理由，其抗告應予駁回。
四、據上論結，本件抗告為無理由，依勞資爭議處理法第59條第
    3 項，非訟事件法第46條、第21條第2 項、第24條第1 項，
    民事訴訟法第495 條之1 第1 項、第449 條第1 項、第78條
    ，裁定如主文。
中    華    民    國   100    年    12     月    8    日
                    勞工法庭  審判長法  官  劉克聖
                                    法  官  袁雪華
                                    法  官  高明德
以上正本係照原本作成。
本裁定除以適用法規顯有錯誤為理由，不得再抗告；如提再抗告
，應於收受後送達10日內委任律師為代理人向本院提出再抗告狀
，並繳納再抗告費新臺幣1,000 元。
中    華    民    國   100    年    12    月    9     日
                                    書記官  崔青菁